【裁判字號】    89,交訴,28
【裁判日期】    890830
【裁判案由】    業務過失致死
【裁判全文】
臺灣嘉義地方法院刑事判決                          八十九年度交訴字第二八號
    公  訴  人  臺灣嘉義地方法院檢察署檢察官
    被      告  甲○○
右列被告因業務過失致死案件，經檢察官提起公訴（八十九年度偵字第一五０四號）
，本院判決如左：
    主  文
甲○○從事業務之人，因業務上之過失致人於死，處有期徒刑拾月，緩刑貳年。
    事  實
一、甲○○係寶麗穎實業有限公司之外務兼司機，為從事駕駛業務之人，其於民國八
    十九年二月十七日下午二時四十分許，駕駛車號Ｂ二∣四六九三號自用小貨車，
    沿嘉義縣朴子市○○○路由北往南方向行駛，途經朴子市○○○路與中興路速限
    為時速四十公里之交岔路口時，本應注意車輛行經無號誌之交岔路口時，應減速
    慢行，作隨時停車之準備，並應注意車前狀況，隨時採取必要之安全措施，而依
    當時天候晴，日間自然光線，路面乾燥、無缺陷、無障礙物，視距良好，又無不
    能注意之情形，詎其能注意，竟疏未注意車前狀況，貿然以時速五十至六十公里
    之速度超速行駛，適有蔡陳有女騎乘腳踏車，亦同向沿朴子市○○○路，在甲○
    ○所駕駛之上開自用小貨車前方之慢車道行駛，經上開朴子市○○○路與中興路
    之交岔路口時，蔡陳有女亦疏未注意行經無號誌交岔路口，左轉車應讓直行車先
    行，貿然由朴子市○○○路慢車道，左轉往中興路行駛，甲○○閃煞不及，於上
    開交岔路口，其所駕駛之自用小貨車左前車角遂撞及蔡陳有女所騎乘之腳踏車之
    後輪，使蔡陳有女人、車倒地，致蔡陳有女因腦挫傷於同日下午六時二十分許傷
    重不治死亡。甲○○則於肇事後，在未經有偵查犯罪職權之機關或公務員發覺為
    犯嫌前，向到場處理之嘉義縣警察局朴子分局朴子派出所警員陳俊宏自首即陳稱
    其為肇事者及肇事經過，並願接受裁判。
二、案經蔡陳有女之夫乙○○訴請臺灣嘉義地方法院檢查署檢察官偵查起訴。
    理  由
一、訊據被告甲○○對於右揭事實坦承不諱，並有道路交通事故調查報告表一份、現
    場照片八張附於相驗卷可稽。而被害人蔡陳有女確因本件車禍致腦挫傷而傷重不
    治死亡，亦經臺灣嘉義地方法院檢察署檢察官督同法醫師相驗屬實，並製有勘驗
    筆錄、相驗屍體證明書、驗斷書附於相驗卷足憑。按行車速度依標誌規定，無標
    誌者，在市區道路，時速不得超過四十公里，而行經無號誌之交岔路口，應減速
    慢行，作隨時停車之準備；又按汽車行駛時，駕駛人應注意車前狀況，並隨時採
    取必要之安全措施，此道路交通安全規則第九十三條第一款、第四款，第九十四
    條第三款分別定有明文。經查，依當時道路交通事故調查報告表警繪之事故現場
    圖所示，被告之煞車痕長達十七公尺，依照卷附之一般公路汽車煞車距離、行車
    速度對照表，由被告煞車距離換算車禍發生當時車速後，被告當時之車速應在每
    小時五十至六十公里之間。而被告於本院審理時供稱：被害人之腳踏車原騎在前
    方之慢車道，因其在下一路口要左轉，故其看前方路口之紅綠燈，等其再回來看
    前方時，被害人已要左轉，故被其撞倒等語，顯見被告於本件車禍發生前，確實
    疏未注意車前狀況；而肇事路段為速限四十公里，依當時天候晴、日間自然光線
    ，路面乾燥、無缺陷、無障礙，視距良好，有上開道路交通事故調查報告表附於
    相驗卷可佐，故依當時情況並無不能注意之情事。被告於前開時、地駕車，本應
    注意遵守上開規定，而依當時情況又無不能注意之情事，詎其能注意，竟疏未注
    意車前狀況，行經無號誌之交岔路口，未減速慢行，作隨時停車之準備，反貿然
    以時速五十至六十公里之速度行駛通過該交岔路口，因而肇事，致被害人傷重不
    治死亡，顯見被告確有過失。雖被害人亦疏未注意左轉車應讓直行車優先通行，
    而與有過失，為被告仍難辭其過失之責。又本件車禍經本院送請臺灣省嘉雲區行
    車事故鑑定委員會鑑定之結果，亦同此認定，此有該委員會八十九年六月五日嘉
    鑑字第八九０三九七號函與所附鑑定意見書各一份附於本院卷可查，亦證被告確
    有過失，且被告過失行為與被害人死亡間具有相當因果關係。本件事證明確，被
    告業務過失致人於死犯行堪以認定。
二、查被告甲○○為寶麗穎實業有限公司之外務兼司機，為從事駕駛業務之人，此業
    據被告於警訊中及本院審理時供承載卷，其於駕車送貨執行業務中，駕駛過失肇
    事致人於死，核其所為，係犯刑法第二百七十六條第二項之業務過失致人於死罪
    。又被告肇事後，在未經有偵查犯罪職權之機關或公務員發覺為犯嫌前，向到場
    處理之嘉義縣警察局朴子分局朴子派出所警員陳俊宏坦承其為肇事者及肇事經過
    ，並願接受裁判，此業經證人即現場處理之警員陳俊宏於本院審理時，到庭證述
    屬實，核與自首要件相符，依法應減輕其刑。爰審酌被告犯罪之動機、目的、過
    失之程度非巨、被害人家屬所受之傷害及其犯後態度良好等一切情狀，量處如主
    文所示之刑。又被告前未曾受有期徒刑以上刑之宣告，有臺灣嘉義地方法院檢察
    署刑案資料查註紀錄表一份附於偵查卷及臺灣高等法院被告全國前案紀錄表一份
    附於本院卷可查，其因一時疏忽，偶罹刑典，而事後已坦承犯行，深具悔意，且
    業與被害人家屬達成和解，此有嘉義縣朴子市調解委員會調解筆錄影本一份附於
    本院卷足憑，犯後態度良好，經此刑之宣告，信無再犯之虞，本院因認所宣告之
    刑，以暫不執行為當，爰併諭知緩刑二年，以啟自新。
據上論斷，應依刑事訴訟法第二百九十九條第一項前段，刑法第二百七十六條第二項
、第六十二條前段、第七十四條第一款，罰金罰鍰提高標準條例第一條前段判決如主
文。
本案經檢察官陳仁智到庭執行職務
中    華    民    國      八十九      年      八      月        三十    日
                            臺灣嘉義地方法院刑事第三庭
                                  審判長  法  官  許  進  國
                                          法  官  張  道  周
                                          法  官  林  坤  志
右正本證明與原本無異。
如不服本判決，應於判決送達後十日內，向本院提出上訴狀。
中    華    民    國      八十九      年      八      月        卅一    日
                                          書記官  李  子  英
附錄法條：
刑法第二百七十六條第二項
刑法第二百七十六條
第二百七十六條
因過失致人於死者，處二年以下有期徒刑、拘役或二千元以下罰金。
從事業務之人，因業務上之過失犯前項之罪者，處五年以下有期徒刑或拘役，得併科
三千元以下罰金。


司法院資訊處製作；財團法人民間司法改革基金會備份。
